臺灣桃園地方法院民事裁定　　　　　110年度消債更字第193號
聲　請　人
即　債務人　古安穎　
代　理　人　張藝騰律師（法扶律師）
上列當事人因消費者債務清理事件聲請更生，本院裁定如下：
    主  文
更生之聲請駁回。
聲請程序費用由聲請人負擔。
    理  由
一、聲請意旨略以：聲請人古安穎（原名柏安穎）現任職於元承
    有限公司（下稱元承公司），每月收入約新臺幣（下同）2
    萬3,800 元，名下除汽車1 輛、機車2 輛外，別無任何財產
    ，而無擔保或無優先權之債務總額約為34萬7,995 元，復未
    經法院裁定開始清算程序或宣告破產，於民國107 年4 月間
    與銀行公會進行前置協商程序而協商成立，惟嗣後因不可歸
    責於己之事由致毀諾，聲請人每月收入扣除必要生活費用後
    ，無法清償上開債務，爰聲請更生等語。
二、按債務人不能清償債務或有不能清償之虞者，得依消費者債
    務清理條例（下稱消債條例）所定更生或清算程序，清理其
    債務；債務人無擔保或無優先權之本金及利息債務總額未逾
    1,200 萬元者，於法院裁定開始清算程序或宣告破產前，得
    向法院聲請更生；法院開始更生程序之裁定，應載明其年、
    月、日、時，並即時發生效力，消債條例第3 條、第42條第
    1 項及第45條第1 項分別定有明文。次按債務人對於金融機
    構負債務者，在聲請更生或清算前，應向最大債權金融機構
    請求協商債務清償方案，或向其住、居所地之法院或鄉、鎮
    、市、區調解委員會聲請債務清理之調解；協商或調解成立
    者，債務人不得聲請更生或清算。但因不可歸責於己之事由
    ，致履行有困難者，不在此限；消債條例施行前，債務人依
    金融主管機關協調成立之中華民國銀行公會會員，辦理消費
    金融案件無擔保債務協商機制與金融機構成立之協商，準用
    前2 項之規定，同條例第151 條第1 項、第7 項、第9 項定
    有明文。
三、經查，聲請人曾聲請消費者債務清理之前置協商，與銀行公
    會調解成立，約定清償方案為自107 年4 月起，分45期、利
    率百分之6 ，每月向當時最大債權銀行中國信託商業銀行股
    份有限公司（下稱中信銀行）清償4,000 元，而聲請人於10
    7 年10月12日經銀行通知毀諾，此有中信銀行陳報狀及協商
    機制協議書在卷可稽（見消債更卷第35至91頁）。是以，本
    院自應審究聲請人向本院聲請更生，是否符合消債條例第15
    1 條第7 項但書所列之不可歸責於己之事由，致履行有困難
    之情形。聲請人陳稱協商成立後，突逢未成年子女生病住院
    ，聲請人無力負擔看護費用，僅得辭去工作親自照顧，因無
    收入得繼續履行還款方案致毀諾等云云。然查，聲請人主張
    因未成年子女生病需親自照料致無法工作，固提出光田綜合
    醫院出院病例摘要以佐（見消債更卷第97頁），惟前開摘要
    顯示聲請人之次男因病曾於107 年8 月1 日入院治療，出院
    日期為同年月3 日，住院天數僅2 日，且未有醫囑出院後仍
    須全日照護，是以，聲請人縱然因其子住院期間無法負擔看
    護費用而需親自照護，如與配偶輪流照護各1 日，衡以一般
    常情並無辭去工作之必要，難認聲請人之子上開住院2 日之
    情事係毀諾之正當事由，而聲請人迄未提出其他證據供本院
    審酌或為其餘毀諾原因之說明，揆諸前開論述，聲請人主張
    因不可歸責於己之事由致履行顯有重大困難而毀諾等語，應
    不可採信，本件聲請即不合乎協商前置之要件，應予駁回。
四、依消債條例第8 條前段、第15條，民事訴訟法第95條、第78
    條規定，裁定如主文。
中    華    民    國   110    年    9     月    30    日
                  民事第一庭    法  官  許自瑋
正本係照原本作成。
如不服本裁定應於送達後10日內向本院提出抗告狀，並應繳納抗
告費新台幣1000元。
中    華    民    國   110    年    10    月    7     日
                                書記官  吳光彧